臺灣基隆地方法院刑事判決　
111年度原金訴字第20號
公  訴  人  臺灣基隆地方檢察署檢察官
被      告  汪智豪





指定辯護人  楊大維（本院公設辯護人）  
上列被告因詐欺等案件，經檢察官提起公訴（111年度偵字第230
3號、第2711），被告於準備程序中就被訴事實為有罪之陳述，
本院合議庭裁定由受命法官獨任進行簡式審判程序，判決如下：
    主    文
汪智豪犯三人以上共同詐欺取財罪，共貳罪，各處有期徒刑壹年
貳月，應執行有期徒刑壹年陸月，未扣案之犯罪所得共新臺幣陸
萬元沒收，於全部或一部不能沒收或不宜執行沒收時，追徵其價
額。 
    犯罪事實
一、汪智豪於民國110年5、6月間，加入通訊軟體Facetime暱稱
    「大哥」、張珈源等人合組之詐欺集團，擔任一線面交車手
    （汪智豪所涉違反組織犯罪防制條例部分，另經臺灣高雄地
    方法院判決）。汪智豪與所屬詐欺集團成員共同意圖為自己
    不法之所有，基於3人以上共同犯詐欺取財及掩飾、隱匿詐欺
    犯罪所得本質及去向之洗錢之犯意聯絡，先由本案詐欺集團
    不詳成員於㈠110年11月12日10時許起，分別假冒新竹榮民總
    醫院護理長、警員及檢察官，撥打電話向游明仁佯稱有人以
    其名義申請醫療補助及其涉嫌非法吸金上億元，須將名下財
    物交付監管云云，致游明仁不疑有他，依指示交付金錢予該
    集團不明成員。汪智豪於110年12月1日上午，接獲「大哥」
    以FACETIME發送指示至基隆巿信義區義六路34巷口向游明仁
    取款，隨即搭乘計程車抵達上開地點，先前往附近之便利商
    店列印偽造之「高雄地檢署公證部收據」公文書後，再於11
    時53分許前往上開地點，向游明仁取走現金新臺幣（下同）
    42萬元，並交付上開偽造「高雄地檢署公證部收據」公文書
    而行使。汪智豪隨即搭乘計程車至台北巿京站轉運站，搭乘
    葛瑪蘭客運前往羅東火車站，先從42萬元中拿取本次2萬元
    酬勞後，餘款40萬元依「大哥」指示，放置至車站內指定之
    置物櫃內，以讓集團其他人員取款。㈡110年12月7日10時許
    起，假冒為「高雄地檢署檢察官吳文正」撥打電話予周雪芳
    ，佯稱其涉及刑案，要凍結其名下所有資金，要求將其金錢
    交予指派之外勤專員云云，致周雪芳不疑有他，依指示陸續
    交付款項予指定之人（同案被告張珈源向周雪芳取款之部分
    另行審結）。汪智豪於110年12月8日上午接獲「大哥」以FA
    CETIME發送指示至基隆巿仁愛區仁三路75號前向周雪芳取款
    ，隨即搭乘計程車抵達上開地點，先前往附近之便利商店列
    印偽造之「高雄地檢署公證部收據」公文書後，再於11時58
    分許前往上開地點，向周雪芳取走現金42萬元，並交付上開
    偽造公文書而行使。汪智豪隨即搭乘計程車前往台北火車站
    ，先從42萬元中拿取本次2萬元酬勞後，餘款40萬元依「大
    哥」指示，放置至火車某節車廂廁所內，以讓集團其他人員
    取款；又基於不法所有之接續犯意，於同年12月22日上午接
    獲「大哥」以FACETIME發送指示至基隆巿同地點向周雪芳取
    款後，隨即搭乘計程車抵達上開地點，亦前往附近之便利商
    店列印偽造之「高雄地檢署公證部收據」公文書後，再於11
    時19分許前往上開地點，向周雪芳取走現金32萬元，並交付
    上開偽造公文書而行使。汪智豪隨即搭乘計程車前往台北火
    車站，先從32萬元中拿取本次2萬元酬勞後，餘款30萬元依
    「大哥」指示，放置至火車某節車廂廁所內，以讓集團其他
    人員取款。
二、案經基隆市警察局第一分局、第二分局報告臺灣基隆地方檢
    察署檢察官偵查起訴。
    理    由
一、被告所犯係死刑、無期徒刑、最輕本刑為3 年以上有期徒刑
    以外之罪，其於準備程序中先就被訴事實為有罪之陳述，經
    法官告知簡式審判程序之旨，並聽取檢察官、被告及辯護人
    之意見後，依刑事訴訟法第273條之1第1項規定，經本院合
    議庭裁定進行簡式審判程序審理；且依同法第273條之2及第
    159條第2項規定，不適用傳聞法則有關限制證據能力之相關
    規定，合先敘明。
二、上揭犯罪事實，業據被告於警詢、偵查、本院準備程序及審
    理中均坦承不諱，核與被害人即證人游明仁、周雪芳分別於
    警詢中之證述相符，犯罪事實㈠有游明仁提供之郵局存摺內
    頁影本、道路監視錄影翻拍照片附卷及偽造「110年12月1日
    高雄地檢署公文收據」1紙扣案（111偵2303號卷第27-51頁
    ）；犯罪事實㈡有周雪芳提供之通話紀錄、華南銀行、郵局
    帳戶交易明細、110年12月8日、110年12月22日道路監監視
    錄影翻拍照片附卷（111偵2711號卷第57-81頁）及偽造110
    年12月8日、110年12月22日「高雄地檢署公文收據」各1紙
    扣案，足認被告前揭任意性自白與事實相符，堪以採信，本
    案事證明確，應依法論科。
三、論罪科刑：
  ㈠核被告2次所為，均係犯刑法第216條、第211條行使偽造公文
    書罪、第339條之4第1項第2款之三人以上共同犯詐欺取財罪
    及洗錢防制法第14條第1項之洗錢罪。被告與「大哥」及其
    他詐欺集團成員間，有犯意聯絡及行為分擔，應論以共同正
    犯。
  ㈡被告2次均係以一行為同時觸犯上開罪名，為想像競合犯，應
    從一重論以三人以上共同犯詐欺取財罪。
  ㈢被告所犯上開2罪，罪名有別，行為殊異，應分論併罰。
  ㈣按洗錢防制法第14條之一般洗錢罪、同條例第15條之特殊洗
    錢罪，在偵查或審判中自白者，減輕其刑，洗錢防制法第16
    條第2項定有明文。查，被告就本案於偵查及本院審理中均
    自白犯罪，業如前述，是就其所犯洗錢部分犯行，依上揭規
    定減輕其刑，惟因從一重之加重詐欺取財罪處斷，爰僅於量
    刑時予以審酌。
  ㈤爰以行為人之責任為基礎，審酌被告不循正當管道賺取財物
    ，參與詐欺集團擔任取款車手，分別於上揭時間、地點，拿
    取被害人游明仁、周雪芳遭詐欺之款項42萬元及74萬元之犯
    罪手段、所生損害，及被告坦承犯行，惟迄今仍未賠償被害
    人等所受損害之犯後態度，兼衡其素行、智識程度、生活狀
    況等一切情狀，分別量處如主文所示之刑，並定其應執行之
    刑。
四、沒收部分：
    按犯罪所得，屬於犯罪行為人者，沒收之。前二項之沒收，
    於全部或一部不能沒收或不宜執行沒收時，追徵其價額，刑
    法第38條之1第1項前段、第3項定有明文。被告因本案取款
    共獲不法報酬為6萬元，又上開金錢並未扣案，爰依上揭規
    定，宣告沒收及諭知追徵。
據上論斷，應依刑事訴訟法第273條之1第1項、第299條第1項前
段，判決如主文。　　
本案經檢察官何治蕙提起公訴，檢察官張長樹到庭執行職務。
中　　華　　民　　國　　111 　年　　11　　月　　30　　日
                  刑事第五庭法　官　吳佳齡
以上正本證明與原本無異。
如不服本判決應於收受送達後20日內向本院提出上訴書狀，並應
敘述具體理由；其未敘述上訴理由者，應於上訴期間屆滿後20日
內向本院補提理由書(均須按他造當事人之人數附繕本)「切勿逕
送上級法院」。　　　　　　　　　
中　　華　　民　　國　　111 　年　　11　　月　　30　　日
                            書記官　連懿婷